臺灣板橋地方法院刑事判決　　　　　　　　　　　　九十一年度易字第一二七一號
　　公　訴　人　臺灣板橋地方法院檢察署檢察官
　　被　　　告　丙○○
　　　　　　　　甲○○
　　　　　　　　乙○○
　　　　　　　　丁○○
右列被告因傷害等案件，經檢察官提起公訴（九十一年度偵字第三０五六號、第六一
五六號），本院判決如左：
    主      文
丙○○以加害生命之事，恐嚇他人致生危害於安全，處拘役伍拾日，如易科罰金，以
參佰元折算壹日。緩刑貳年。
甲○○、乙○○、丁○○被訴傷害部分公訴不受理。
    事      實
一、丙○○與甲○○間原為夫妻關係，雖已毗離十數載，惟因認甲○○長期懷疑其有
    不貞之行為，並於二人所生女兒乙○○及柯瑾屏面前侮蔑其品德，對甲○○至為
    不滿，思加以教訓，遂萌恐嚇之犯意，攜帶以塑膠袋包裹之菜刀一把（不知為何
    人所有），於民國九十年十月十七日二十三時許，前往臺北縣三重市○○路○段
    九十七號九樓甲○○住處之樓下與甲○○理論未幾即生齟齬，旋取出預藏之菜刀
    揮舞作勢，並以「要與你同歸於盡」等加害生命之言詞恫嚇甲○○，使甲○○心
    生畏佈，致生危害於其安全；嗣甲○○得乙○○及丁○○等之協助，奪下丙○○
    手中之前開菜刀（已由甲○○提出扣案）後，另基於傷害之犯意聯絡，由丁○○
    抓住丙○○，甲○○、乙○○出手毆打丙○○手部、胸部、腳部及頭部等處，待
    丙○○不支倒地，丁○○猶腳踢丙○○之左腳及身體，致丙○○受有右前胸上方
    瘀傷、前胸挫擦傷、左上臂瘀傷、左前臂瘀傷、右膝挫擦傷、左膝及左小腿挫擦
    傷、左上臂瘀腫、左手肘擦傷、左背部挫擦傷、右手肘擦傷及兩側手背瘀傷等多
    處傷害（甲○○、乙○○、丁○○等被訴傷害部分已據丙○○撤回告訴）。
二、案經臺灣板橋地方法院檢察署檢察官自動檢舉及被告丙○○訴由臺北縣政府警察
    局三重分局報請臺灣板橋地方法院檢察署檢察官偵查起訴。
    理      由
甲、被告丙○○部分：
一、訊據被告丙○○雖不諱於右揭時、地與被害人甲○○爭執，惟矢口否認有何恐嚇
    之犯行，辯稱：伊未曾持菜刀作勢向被告甲○○揮砍，亦未曾對之恫稱「要與你
    同歸於盡」云云。惟查，被告丙○○於右揭時、地，確曾在甲○○面前持菜刀作
    勢揮舞及出言恫嚇等情，迭據被害人甲○○於警訊及偵、審中指述不移，與右揭
    時、地在場之證人乙○○（丙○○之女）及丁○○（乙○○之夫）於警訊及偵查
    中供證內容（見九十一年度偵字第三○五六號偵查卷第五頁至第六頁、第十一頁
    至第十二頁、第二十四頁反面至第二十七頁）及證人柯瑾屏於偵查中所證情節（
    見前開偵查卷第三十四頁至第三十五頁）核無不合，且有菜刀一把扣案可資佐證
    ，應可信實；綜上，被告丙○○所辯，與被害人甲○○於本院審理時改稱聽不清
    楚被告丙○○有沒有說要一起死這樣的話云云，無非推諉卸責及二人和解（見卷
    內調解書及後述）後串飾迴護之詞，均不足採信，本案事證明確，被告丙○○犯
    行堪予認定。
二、核被告丙○○所為，係犯刑法第三百零五條之恐嚇危害安全罪。爰審酌被告丙○○無視與被告甲○○間曾經長期共同生活之情誼，恣因細故，以持刀揮舞及加害
    生命之言詞相加，顯見其無視法律之禁制，及漠視他人人格權益，應予非難，兼
    衡被告所受刺激，所用手段，所生危害，及犯後飾詞卸責，態度難謂良好等一切
    情狀，量處如主文第一項所示之刑，並諭知易科罰金之折算標準，資為懲儆。末
    查被告丙○○前未曾受有期徒刑以上刑之宣告，有臺灣高等法院檢察署刑案紀錄
    簡覆表及臺灣高等法院被告全國前案紀錄表等在卷可憑，其因一時衝動，致罹刑
    章，犯罪後亦已與被害人甲○○達成和解（見卷內調解書），獲被害人甲○○宥
    恕（見本院九十一年六月十日審判筆錄），歷此偵審程序及科刑判決之教訓，當
    能知所警惕，應無再犯之虞，本院認其所受宣告之刑，以暫不執行為適當，是併
    宣告緩刑二年，以啟自新。
三、扣案之菜刀一把，雖為被告丙○○供犯罪所用之物，惟其本有適當之用途，非屬
    違禁物，被告丙○○又否認為其所有，復無其他事證足證該菜刀確係被告丙○○
    所有，為免滋執行之疑難，未予宣告沒收，附此敘明。
乙、被告甲○○、乙○○、丁○○部分：
一、按告訴或請求乃論之罪，未經告訴、請求，或其告訴、請求經撤回或已逾告訴期
    間者，應諭知不受理之判決，並得不經言詞辯論為之，刑事訴訟法第三百零三條
    第三款、第三百零七條分別定有明文。
二、查本件被告甲○○、乙○○、丁○○均因涉嫌實施如前開事實欄所載基於共同傷
    害之犯意聯絡，毆打被告丙○○成傷之犯行，經檢察官提起公訴，認為皆涉犯刑
    法第二百七十七條第一項之傷害罪嫌，該罪依同法第二百八十七條前段規定須告
    訴乃論，茲據告訴人即被告丙○○於第一審辯論終結前具狀撤回其告訴，有九十
    一年六月六日撤回告訴狀三份附卷足稽，依照首開法條說明，爰就被告甲○○、
    乙○○及丁○○等被訴傷害罪嫌不經言詞辯論，逕為公訴不受理之諭知，用期適
    法。
據上論結，應依刑事訴訟法第二百九十九條第一項前段、第三百零三條第三款、第三
零七條，刑法第三百零五條、第四十一條第一項前段、第七十四條第一款，罰金罰鍰
提高標準條例第二條，判決如主文。
本案經檢察官毛有增到庭執行職務。
中      華      民      國    九十一    年      六      月    二十四    日
                                      臺灣板橋地方法院刑事第六庭
                                          法  官  蔡  新  毅
右正本證明與原本無異。
如不服本判決，應於判決送達後十日內，向本院提出上訴狀，上訴於臺灣高等法院。
                                          書記官  謝  麗  秋
中      華      民      國    九十一    年      六      月    二十四    日
※附錄本案論罪科刑法條全文※
中華民國刑法第三百零五條：
以加害生命、身體、自由、名譽、財產之事，恐嚇他人致生危害於安全者，處二年以
下有期刑、拘役或三百元以下之罰金。
